# Cristian Andrés Peña Villar

Ingeniero en desarrollo de videojuegos y realidad virtual Universidad de Talca

Villa Alegre, Chile · www.linkedin.com/in/cristian-peña-villar ·+569 68687066 · cristian.penavillar@gmail.com

#### Perfil Profesional

Creativo Ingeniero en desarrollo de videojuegos y realidad virtual con experiencia en el diseño y desarrollo de videojuegos. Con un enfoque sólido en el desarrollo de proyectos, colaborando con equipos multidisciplinarios y gestión de proyectos desde la idea hasta la ejecución.

## Experiencia laboral

**Cienart Studios** 

Desarrollador de videojuegos

Santiago, Chile

Julio 2024-Octubre 2024

Desarrollo de un Endless Runner, en colaboración con un equipo multidisciplinario y creación del GDD.

**BCS Studios** 

La Serena, Chile

Estudiante en práctica - Desarrollador de videojuegos

Enero 2023-Febrero 2023

Desarrollo de un prototipo de RPG táctico como programador en el área de experimentación.

### Universidad de Talca - Facultad de Odontología

Talca, Chile

Estudiante en práctica - Desarrollador de videojuegos

Enero 2021-Febrero 2021

Desarrollo de un prototipo de serious game para el departamento de odontología de la universidad de Talca, a cargo del Dr. Francisco Franzani.

### Educación

## Universidad de Talca

Talca, Chile

Ingeniería en desarrollo de videojuegos y realidad virtual

Marzo 2019 - Abril 2024

#### Habilidades e intereses

Lenguajes de programación: C#, C++, C...

Motores de videojuegos: Unity - Unreal Engine.

Idiomas: Inglés intermedio, alemán básico.

Control de versiones: GitHub.